臺灣臺中地方法院刑事判決　　　　　　　95年度訴字第2282號
公　訴　人　臺灣臺中地方法院檢察署檢察官
被　　　告　癸○○
　　　　　　　　　　（現於雲林第二監獄執行中）
　　　　　　庚○○
　　　　　　戊○○
　　　　　　甲○○
　　　　　　　　　　（現於台灣台中分監執行中）
上列被告因常業詐欺案件，經檢察官提起公訴（93年度偵字第
10475號、第10665號、第12224號、94年度偵緝字第1546號），
本院判決如下：
    主    文
癸○○、庚○○、戊○○、甲○○均無罪。
    理    由
一、公訴意旨略以：被告己○○、辛○○（由本院另行審結）與
    丙○○（現經檢察官另案偵查中），共同基於意圖為自己不
    法所有之犯意聯絡，自民國91年2月間起，共組常業詐欺集
    團，藉在報紙上刊登「票貼、代辦支票申請」廣告，向洽詢
    之不特定人收購或價賣支票，且為求支票來源固定，並邀同
    癸○○等如附表所列之開戶人，或代辦公司、商號登記，再
    以未實際經營之該公司、商號開立支票帳戶，或逕申設支票
    帳戶，以每家金融機構帳戶新台幣（下同）10萬元，每本25
    張支票2萬元之價格予以收購，而為確保債信可向各該銀行
    取得支票，並先由己○○、辛○○依約將10萬存入上開支票
    帳戶內，待領得支票後，即予以提領，是己○○、辛○○亦
    均明知系爭支票無兌現可能，不僅對外佯稱：係客票，屆期
    兌現等語，而以每本100張19萬元之代價，販賣予向其票貼
    借款之不特定人牟利外，或以上開虛設之公司、商號名義，
    簽發系爭支票，致他廠商陷於錯誤，而依約交付訂購之財物
    （收購支票之發票人、支票帳號、被害人均詳如附表所示）
    ，己○○、辛○○、丙○○並以此為常業。又被告癸○○、
    、庚○○、戊○○、甲○○等支票帳戶開戶人，均可預見如
    應己○○、辛○○等人之邀，分別擔任虛設行號之人頭負責
    人，或明知毫無資力，仍逕申設支票帳戶，並將領得之支票
    價賣販售，該支票自當退票不獲兌現，是有幫助他人常業詐
    欺之可能，竟均因缺錢花用，同意以上開價格販賣予己○○
    等人，再由渠等轉售，或持以交易，而協助渠等施詐。嗣於
    92年7月23日16時40分許，因己○○另涉恐嚇取財等罪嫌，
    經警在其位於新竹縣竹北市○○路○段57巷19號住處，查獲
    如附表所示之支票及卷附之帳冊1本，而循線查知上情。因
    認被告己○○、辛○○所為，均係犯刑法第340條之常業詐
    欺罪嫌，而被告癸○○、庚○○、戊○○、甲○○、乙○○
    所為，均係犯刑法第30條第1項、第340條之幫助常業詐欺罪
    嫌等語。
二、按犯罪事實應依證據認定之，無證據不得認定其犯罪事實；
    又不能證明被告犯罪者，應諭知無罪之判決，刑事訴訟法第
    154條第2項、第301條第1項分別定有明文。再犯罪事實之認
    定，應憑真實之證據，倘證據是否真實尚欠明確，自難以擬
    制推測之方法，為其判斷之基礎；而認定犯罪事實之證據係
    指足以認定被告確有犯罪行為之積極證據而言，該項證據自
    須適合於被告犯罪事實之認定，始得採為斷罪資料，最高法
    院著有53年臺上字第656號、29年上字第3105號判例可參。
    次按刑事訴訟上證明之資料，無論其為直接或間接證據，均
    須達於通常一般之人均不致有所懷疑，而得確信其為真實之
    程度，始得據為有罪之認定，若其關於被告是否犯罪之證明
    未能達此程度，而有合理懷疑之存在，致使無從形成有罪之
    確信，根據「罪證有疑，利於被告」之證據法則，即不得遽
    為不利被告之認定，亦有最高法院76年臺上字第4986號判例
    可稽。而以情況證據（即間接證據）斷罪時，尤須基於該證
    據在直接關係上所可證明之他項情況事實，本乎推理作用足
    以確證被告有罪，方為合法，不得徒憑主觀上之推想，將一
    般經驗上有利被告之其他合理情況逕予排除，此觀諸最高法
    院32年上字第67號判例自明。再者，刑事訴訟法第161條已
    於91年2月8日修正公布，其第1項規定：檢察官就被告犯罪
    事實，應負舉證責任，並指出證明之方法。因此，檢察官對
    於起訴之犯罪事實，應負提出證據及說服之實質舉證責任。
    倘其所提出之證據，不足為被告有罪之積極證明，或其指出
    證明之方法，無從說服法院以形成被告有罪之心證，基於無
    罪推定之原則，自應為被告無罪判決之諭知。
三、公訴意旨認被告癸○○、庚○○、戊○○、甲○○等涉犯幫
    助常業詐欺罪嫌，係以被告癸○○於警詢中供認不諱，核與
    同案被告周李美麗、郭長春、潘添成、張英菊於另案審理中
    之供述及如附表所示被害人、證人之指證情節大致相符，復
    有如犯罪事實欄所載之支票、帳冊扣案可稽，且系爭支票帳
    戶均已退票或拒絕往來之情，亦經函詢各該銀行、票據交換
    所等為其論罪依據。訊據被告癸○○、庚○○、戊○○、甲○○等堅詞否認有何幫助常業詐欺犯行，被告癸○○辯稱：
    支票是伊的，其他事情伊就不知道，伊請的那些支票是交給
    姓陳的男子、還有一個綽號叫「石頭」，他們的真實姓名伊
    不知道，交付的時間、地點已經很久了，伊忘記了，因為當
    時伊需要錢，對方跟伊說要不要辦，伊就辦了，對方給伊3
    萬元，伊將票交給他之後，伊不知道他拿去做何用等語。被
    告庚○○辯稱：支票是伊請的，但是伊不知道為何支票會到
    他們那邊，伊的支票在89年間已經列為拒絕往來了，在庭的
    被告己○○、辛○○伊也不認識等語。被告戊○○辯稱：支
    票帳戶是伊去開的，當時對方看伊經濟狀況不好，叫伊合夥
    做生意請領支票，伊請領支票之後，在91年間，伊就交給合
    夥做生意的賴永光，後來他說要去大陸做生意，過陣子伊要
    去找他，就找不到他，伊因另案在台北地檢署偵訊時時才知
    道伊的票被他拿去用了，伊不認識在庭的被告己○○、辛○○等語。被告甲○○辯稱：支票帳戶是伊去申請的，伊放在
    臺中縣太市平的家裡，至於支票如何流出去伊就不知道，因
    為伊當時人在監服刑等語。經查：
(一)、被告癸○○部分：
１、被告癸○○固於警詢時陳稱：伊不認識己○○，但伊有將
    申請之支票供他人使用，申請支票時是伊本人與「阿仁」一
    起去申請的，每本支票約賣2萬元，伊只負責做人頭，並未
    經手支票，所以不知道支票張數，伊並交付身分證影本、私
    章、提款卡給對方使用，支票上的私章並非伊所蓋上去的，
    等語（警卷第27號第1至第2頁）；於本院審理中陳述：「
    （問：你是否有在第一銀行申請帳戶00000000000支票存款
    帳戶？）有。」、「（問：是否你本人去申請？）是，我申
    請要做生意，就是汽車車內小飾品的買賣。」、「（問：支
    票存款帳戶是否你本人使用？）我與另一人一起使用，他叫
    陳什麼，我不知道，我只知道他綽號叫石頭。」、「（問：
    你交給他使用，是否就是他可以以該帳戶簽發支票？）是，
    因為當時支票都是他在使用，但是申請是我申請，但是用都
    是他在用，我是出人頭，所以該支票都是他在使用，實際使
    用情形我不清楚。」、「（問：申請時是否他有陪同你一起
    去？）是。」、「（問：申請完之後，就將帳戶的相關資料
    交給他使用？）是，所以我本人從來沒有使用過該帳戶。」
    、「（問：勁捷公司是否你開設？）是石頭開設，以我當人
    頭。」、「（問：石頭大概幾歲的人？）差我2歲，他現在
    大約40歲左右。他是我的朋友介紹的，我不記得是哪壹個朋
    友介紹的。」、「（問：你當時當石頭存款帳戶及支票的人
    頭，他給你多少金錢？）2萬元。」、「（問：在座的被告
    己○○是否認識？）不認識。」等語（本院卷一第236頁至
    第237頁），足認被告癸○○於第一商業銀行興雅分行開設
    支票存款帳戶：00000000000號（戶名：勁崨實業有限公司
    ），係供他人使用自明。
２、又被告癸○○所開設之前開支票存款帳戶雖於90年11月23日
    開立，91年7月22日、8月12日、8月16日有退票紀錄，於91
    年8月16日遭列為拒絕往來戶，有第一商業銀行興雅分行96
    年7月16日（96）一興雅字第134號函在卷可參（本院卷二第
    63頁），惟交付支票僅為吾國人民交易付款方式之一，支票
    退票情形在一般生意往來並非少見，且退票原因或可能因存
    款不足，或可能因生意周轉產生困難，其中原因不一而足，
    即難遽以前開支票之退票紀錄及遭拒絕往來，遽認相關之持
    票人有遭詐欺之情形。況遍觀卷內相關資料，並無任何被害
    人遭詐騙之相關資料，是難以此即認被告癸○○有何幫助常
    業詐欺情事。
３、再者，被告癸○○自警詢及本院審理時均否認其認識同案被
    告己○○，而亦無相關資料證明附表編號1所示之支票曾自
    被告己○○、辛○○等人手中輾轉流出至持票人手中，從而
    ，實無證據證明同案被告己○○、辛○○曾以附表編號1所
    示之支票為詐欺行為，職是之故，更難以此推認被告癸○○
    之幫助常業詐欺犯行。
(二)、被告庚○○部分：
１、被告庚○○固未曾於警詢、偵查中為任何陳述，惟於本院審
    理中陳稱：伊在88年間有在台北商業銀行華江分行開設支票
    存款帳戶，但是後來因為經營不善，89年4月間跳票超過3張
    後，支票就被拒絕往來，公司也倒了，伊就將該銀行的支票
    打包，將公司所有的文件放在一起，後來搬家搬來搬去，就
    不知道支票放到哪裡去了，但是伊不曾將支票交給別人使用
    ，也不認識其他共同被告辛○○等人（本院卷二第201頁至
    第202頁）。復依本院函詢被告庚○○所開設之前開支票存
    款帳戶資料，其確於88年9月8日開設前開支票存款帳戶，89
    年4月28日遭拒絕往來，有永豐商業銀行華江分行96年7月3
    日永豐銀華江分行（096）字第00012號函在卷可參（本院卷
    二第88頁），足證被告庚○○前開所述，應非子虛，足堪採
    信。
２、又被告庚○○之支票雖因退票而遭拒絕往來，惟支票退票情
    形在一般生意往來並非少見，且退票原因或可能因存款不足
    ，或可能因生意周轉產生困難，其中原因不一而足，即難遽
    以前開支票之退票紀錄及遭拒絕往來，遽認相關之持票人有
    遭詐欺之情形，且況遍觀卷內相關資料，並無任何人被害人
    遭詐騙之相關資料，是難以此即認被告庚○○有何幫助常業
    詐欺情事。再者，附表編號2所示之持票人施永順、鄭永芳
    等所持支票遭退票時間分別在93年4月7日、93年4月14日，
    此有華南商業銀行汐止分行93年4月15日（93）華汐字第155
    號函附資料及合作金庫銀行汐止分行93年4月8日合金汐字第
    0930001913號函附資料在卷可參（警卷第24號第7至第10頁
    ），距被告庚○○支票遭列為拒絕往來戶之89年4月28日約
    有4年之久，其間前開支票如何流出至持票人手中，未見檢
    察官舉證說明，更難證明被告庚○○之幫助常業詐欺犯行。
３、況者，被告庚○○於本院審理時均否認其認識同案被告辛○○等人，而亦無相關資料證明附表編號2所示之支票曾自被
    告己○○、辛○○等人手中輾轉流出至持票人手中，從而，
    實無證據證明同案被告己○○、辛○○曾以附表編號2所示
    之支票為詐欺行為，職是之故，更難以此推認被告庚○○以
    前開支票幫助同案被告己○○、辛○○為常業詐欺之犯行。
(三)、被告戊○○部分：
１、被告戊○○固未曾於警詢、偵查中為任何陳述，惟於本院審
    理中陳稱：「（問：你是否認識被告辛○○？）不認識。」
    、「（問：你有無委託辛○○幫你申領過支票帳戶？）我不
    認識他，如何委託他。」、「（問：是否有在誠泰銀行大同
    分行開設支票存款帳戶？）有。」、「（問：是否你自己開
    設？）是，沒有人陪我去開戶，因為我以前有在做生意，我
    才去開戶，後來我嫁給大陸人，他有時候都會打我，我的經
    濟也不好，我就碰到我爸爸的朋友賴永光，他說要提拔我做
    生意，我就將我空白支票、印章交給他，結果他就拿這些票
    去開，結果被退票，債權人找上我，我才知道。」、「（問
    ：在何時、何地交給他？）我是在90、91年在台北市○○○
    街64巷2號的一家茶室交給他，他也沒有給我錢，他跟我拿
    時，說等他有進貨有賺錢時要教我做生意。」、「（問：在
    座的己○○是否認識？）不認識。」等語（本院卷一第241
    至第242頁）。
２、附表編號3所示支票之持票人蘇文秀於警詢中陳述：伊於
    91年7月29日持戊○○之誠泰銀行大同分行000000000000帳
    號、票號0000000號、面額100萬元之支票，經由第一商業銀
    行中山分行伊的帳戶提示，該張支票是許丁立交給伊，因為
    他向伊借錢，伊不認識戊○○等語（警卷第28號第2至第3頁
    ）。游春銀於警詢中陳述：伊於92年4月23日持戊○○之
    誠泰銀行大同分行000000000000帳號、票號0000000號、面
    額3,9000元，經由第一銀行樹林分行伊的帳號提示，但遭退
    票。該張支票是伊丈夫友人因欠他錢，才交付該張支票給他
    。伊不認識戊○○等語（警卷第28號第5頁）。吳春足於
    警詢中陳述：伊於92年6月4日持戊○○之誠泰銀行大同分行
    000000000000帳號、票號0000000、面額488,009元，經由誠
    泰商業銀行北嘉義分行提示而遭退票。該張支票是伊朋友范
    國霖向伊批貨交付給伊的。伊不認識戊○○等語（警卷第28
    號第8頁）。故依前開持票人所述，上開支票係經由上述前
    手交由持票人，其間前開票據是否曾自同案被告辛○○、己○○手中流出，未見檢察官舉證說明，更難證明被告戊○○
    之幫助常業詐欺犯行。
３、復者，被告戊○○於本院審理時否認其認識同案被告辛○○
    、己○○等人，而亦無相關資料證明附表編號3所示之支票
    曾自被告己○○、辛○○等人手中輾轉流出至持票人手中，
    從而，實無證據證明同案被告己○○、辛○○曾以附表編號
    3所示之支票為詐欺行為，職是之故，更難以此推認被告戊○○以前開支票幫助同案被告己○○、辛○○為常業詐欺之
    犯行。
(四)、被告甲○○部分：
１、被告甲○○雖於90年5月22日申辦附表編號4所示支票使用，
    並於91年5月31日遭列為拒絕往來戶，有安泰商業銀行96年6
    月22日（96）安松山字第第0966000043號函在卷可參（本院
    卷二第122頁），惟支票退票原因或可能因存款不足，或可
    能因生意周轉產生困難，其中原因不一而足，即難遽以前開
    支票之退票紀錄及遭拒絕往來，遽認相關之持票人有遭詐欺
    之情形。再者，依附表編號4所示持票人李子敬於警詢中陳
    述：伊為尚業汽車公司負責人，但實際現場負責人是伊同學
    李松郎的弟弟李松輝，因為其等父親李文榮信用破產，公司
    為了繼續營運，所以由伊當該公司負責人，伊不清楚尚業汽
    車公司是否於91年9月25日持發票人：甲○○、付款人：安
    泰商業銀行松山分行、支票號碼：0000000，面額：新台幣
    978,000元，向中華商業銀行松山分行提示一事，伊沒有參
    與該公司實際工作之運作，所以伊並不知道這件事等語（警
    卷第18號第27頁背面），是依前述證人李子敬所述，亦無法
    證明其有任何遭詐騙情事，是檢察官並未就此部分被害人如
    何遭詐騙一事舉證證明。
２、另者，被告甲○○自90年9月7日起即因案入監服刑，迄至94
    年12月6日方假釋出監，有台灣高等法院被告前案紀錄表在
    卷可參（本院卷一第49至第58頁），前開支票於91年5月31
    日遭列為拒絕往來時，被告仍然在監服刑，其間前開支票如
    何流出至持票人手中，亦未見檢察官舉證說明，更難證明被
    告甲○○之幫助常業詐欺犯行。
３、另被告甲○○固於警詢時陳稱：伊僅認識辛○○，不認識
    己○○，伊有申請安泰銀行松山分行、第一商銀、華南銀行
    、安泰商銀及另一家銀行（名稱忘記了），申請支票使用，
    伊申請的帳戶及支票，是委託辛○○幫忙申辦，但伊本人也
    在場。申請的手續費，在每家銀行核發帳戶、支票、提款卡
    後，由伊支付給辛○○3萬元，共支付了12萬元，申請核發
    的支票，原先是伊在使用，但後來因伊入監執行，當時那些
    支票、提款卡都放在辛○○桃園家中，至於後來流向為何伊
    則不清楚。當時是因為水果批發買賣需要，才申請支票，雖
    然申請4家，但是伊僅使用安泰商銀、華南銀行2本，其餘2
    本，都放在伊家中等語（警卷第18號第1至第3頁）；於偵
    查中陳稱：伊有華南銀行跟另一家銀行的支票，都自己使用
    ，沒有交給他人過（93年度偵字第12224號卷二第8至第9頁
    ？）；於本院審理中陳稱：「（問：是否認識被告辛○○
    ？）不認識。」、「（問：有無委託辛○○幫你申辦支票帳
    戶？）沒有。」、「（問：為何你在警詢稱：你的支票帳戶
    是委託辛○○辦理？）辦理的人不是在場的辛○○，是另一
    個人。那時有給我看照片，照片中的人不是在場的辛○○。
    」、「（問：是誰幫你辦理支票帳戶？）壹個朋友林志宏，
    他現在人不知道在哪裡，他幫我辦之後，有交給我，我放在
    家裡，沒有交給別人。」、「（問：除了安泰銀行帳戶外是
    否有辦理其他帳戶？）有，我有3本帳戶，我只有1本是委託
    林志宏辦理的，其他都是我自己辦得。」、「（問：辦好的
    帳戶是否有自己使用？）我都有使用到，90年我還有因為支
    票遺失去登報過。」、「（問：在座的辛○○、己○○是否
    認識？）都不認識。」等語（本院卷一第243至第244頁），
    雖就其所持有之前開支票帳戶委託何人辦理及是否認識共同
    被辛○○一情，被告甲○○前後所述不一，其所為供述，實
    難信為真實。此外，亦無相關資料證明附表編號4所示之支
    票曾自被告己○○、辛○○等人手中輾轉流出至持票人手中
    ，從而，實無證據證明同案被告己○○、辛○○曾以附表編
    號4所示之支票為詐欺行為，職是之故，更難以此推認被告
    甲○○以前開支票幫助同案被告己○○、辛○○為常業詐欺
    之犯行。
(四)、綜上所述，依檢察官所舉證據，被告癸○○、庚○○、戊○○、甲○○被訴幫助常業詐欺罪嫌尚屬不能證明，此外，復
    查無其他積極證據足資認定被告有何檢察官所指之幫助常業
    竊盜犯行，依前揭法條規定及說明，自應為被告癸○○、庚○○、戊○○、甲○○等為無罪之諭知。
據上論斷，應依刑事訴訟法第301條第1項，判決如主文。
本案經檢察官林秀菊到庭執行職務。
中　　華　　民　　國　　96　　年　　8 　　月　　13　　日
                  刑事第四庭    審判長法  官   林宜民
                                      法  官   林學晴
                                      法  官   柯雅惠
上正本證明與原本無異。
如不服本判決，應於送達後十日內向本院提出上訴狀（須附繕
本），上訴於台灣高等法院台中分院。
                                      書記官  鍾小屏
中　　華　　民　　國　　96　　年　　8 　　月　　13　　日
附表：
┌──┬──────┬───┬──────────┬─────┬────┐
│編號│支票帳戶開戶│持票人│  支              票│ 卷     證│備    註│
│    │人及戶名    │      │                    │          │        │
├──┼──────┼───┼──────────┼─────┼────┤
│1   │癸○○（第一│無    │                    │本院卷二第│搜索扣得│
│    │商業銀行興雅│      │                    │63頁      │支票1張 │
│    │分行支票存款│      │                    │          │        │
│    │，帳號：1553│      │                    │          │        │
│    │0000000；戶 │      │                    │          │        │
│    │名：勁崨實業│      │                    │          │        │
│    │有限公司）  │      │                    │          │        │
│    │            │      │                    │          │        │
├──┼──────┼───┼──────────┼─────┼────┤
│2   │庚○○（台北│施永順│發票人：庚○○      │警卷第24號│支票未扣│
│    │國際商業銀行│      │支票號碼：0000000   │第9至10頁 │案      │
│    │華江分行支票│      │金額：100,000元     │          │        │
│    │，帳號：5500│      │                    │          │        │
│    │000000000） │      │                    │          │        │
│    │            ├───┼──────────┼─────┤        │
│    │            │鄭永芳│不明                │同上卷    │        │
│    │            │      │                    │第7至8頁  │        │
├──┼──────┼───┼──────────┼─────┼────┤
│3   │戊○○（誠泰│蘇文秀│發票人：戊○○      │警卷第28  │搜索扣得│
│    │銀行大同分行│      │金額：1,000,000元   │號第4頁   │支票1張 │
│    │，帳號：0643│      │票號：0000000       │          │        │
│    │00000000；戶├───┼──────────┼─────┤        │
│    │名：戊○○）│游春銀│發票人：戊○○      │同上卷第  │        │
│    │            │      │金額：39,000元      │7頁       │        │
│    │            │      │票號：0000000       │          │        │
│    │            │      │發票日：92年4月22日 │          │        │
│    │            │      │                    │          │        │
│    │            ├───┼──────────┼─────┤        │
│    │            │      │發票人：戊○○      │同上卷第  │        │
│    │            │吳春足│金額：488009元      │8頁       │        │
│    │            │      │票號：0000000       │          │        │
├──┼──────┼───┼──────────┼─────┼────┤
│4   │甲○○（安泰│李子敬│發票人：甲○○      │警卷第18  │搜索扣得│
│    │商業銀行松山│      │票號：0000000       │號第27頁  │支票4張 │
│    │分行，帳號：│      │金額：978,000元     │          │        │
│    │00000000000 │      │                    │          │        │
│    │700）       │      │                    │          │        │
├──┼──────┼───┼──────────┼─────┼────┤
│5   │子○○（萬通│王永和│發票人：康羚實業有限│警卷第26  │搜索扣得│
│    │商業銀行中和│      │        公司        │號第11、  │支票2張 │
│    │分行，帳號：│      │支票號碼：0000000000│35頁      │        │
│    │000000000000│      │金額：1,063,682元   │          │        │
│    │39；戶名：康│      │                    │          │        │
│    │羚實業有限公│      │                    │          │        │
│    │司）        │      │                    │          │        │
├──┼──────┼───┼──────────┼─────┼────┤
│6   │丁○○（台北│黃阿榮│發票人：鈺鉦商行    │警卷第29  │搜索扣得│
│    │商業銀行鶯歌│      │        丁○○      │號第4頁   │支票1張 │
│    │分行，帳號：│      │發票日：91.7.15     │          │        │
│    │000000000000│      │金額：100,000元     │          │        │
│    │1；戶名：鈺 │      │票號：0000000       │          │        │
│    │鉦商行丁○○├───┼──────────┼─────┤        │
│    │）          │李海玉│發票人：鈺鉦商行    │同上卷第  │        │
│    │            │      │        丁○○      │6頁       │        │
│    │            │      │金額：200,000元     │          │        │
│    │            │      │票號：0000000       │          │        │
├──┼──────┼───┼──────────┼─────┼────┤
│7   │1.丑○○（萬│江憲汶│票號：0000000       │警卷第30  │支票未扣│
│    │  泰商業銀行│      │金額：147,300元     │號第2頁   │案      │
│    │  新店分行，│      │                    │          │        │
│    │  帳號：0393│      │                    │          │        │
│    │  000000000 │      │                    │          │        │
│    │  ）        │      │                    │          │        │
│    ├──────┼───┼──────────┼─────┼────┤
│    │2.丑○○（台│歐清華│票號：0000000       │同上卷第  │搜索扣得│
│    │  北商業銀行│      │金額：150,000元     │4頁       │支票1張 │
│    │  中港分行，│      │                    │          │        │
│    │  帳號：0327├───┼──────────┼─────┤        │
│    │  647981）  │陳文哲│票號：00000000      │同上卷第  │        │
│    │            │      │金額：84,000元      │9頁       │        │
│    │            │      │                    │          │        │
│    ├──────┼───┼──────────┼─────┼────┤
│    │3.丑○○（華│陳毓坪│發票日：91年1月2日  │同上卷第  │搜索扣得│
│    │  南商業銀行│      │票號：0000000       │13頁      │支票3張 │
│    │  五股分行，│      │金額：1,500,000元   │          │        │
│    │  帳號：1600│      │                    │          │        │
│    │  06871）   │      │                    │          │        │
├──┼──────┼───┼──────────┼─────┼────┤
│8   │乙○○（台北│黃張碧│發票人：嘉輔企業社周│警卷第15  │搜索扣得│
│    │商業銀行樹林│蘭    │        家福        │號第28頁  │支票2張 │
│    │分行，帳號：│      │發票日：91年8月25日 │          │        │
│    │000000000000│      │金額：46,200元      │          │        │
│    │0）         │      │票號：0000000       │          │        │
├──┼──────┼───┼──────────┼─────┼────┤
│9   │郭長春（台北│謝錦榮│發票人：旭楠實業有限│警卷（19  │搜索扣得│
│    │銀行石牌分行│      │        公司郭長春  │）第2頁   │支票2張 │
│    │，帳號：3611│      │金額：4,642,780元   │          │        │
│    │00000000；戶│      │票號：0000000       │          │        │
│    │名：旭楠實業├───┼──────────┼─────┤        │
│    │有限公司郭長│賴碧勳│發票人：旭楠實業有限│同上卷第  │        │
│    │春）        │      │        公司郭長春  │5頁       │        │
│    │            │      │金額：1,078,000元   │          │        │
│    │            │      │票號：0000000       │          │        │
│    │            ├───┼──────────┼─────┤        │
│    │            │      │發票人：旭楠實業有限│同上卷第  │        │
│    │            │黃素蕊│        公司郭長春  │8頁       │        │
│    │            │      │金額：2,000,000元   │          │        │
│    │            │      │票號：0000000       │          │        │
│    │            ├───┼──────────┼─────┤        │
│    │            │      │發票人：旭楠實業有限│警卷第16  │        │
│    │            │寅○○│        公司郭長春  │號第2頁   │        │
│    │            │      │金額：3,270,000元   │          │        │
│    │            │      │票號：0000000       │（附註：  │        │
│    │            │      │                    │壬○○持  │        │
│    │            │      │                    │該張支票  │        │
│    │            │      │                    │給寅○○  │        │
│    │            │      │                    │）        │        │
├──┼──────┼───┼──────────┼─────┼────┤
│10  │張英菊（臺灣│無    │無                  │          │        │
│    │中小企業銀行│      │                    │          │        │
│    │基隆分行，帳│      │                    │          │        │
│    │號：00000000│      │                    │          │        │
│    │ 228）      │      │                    │          │        │
├──┼──────┼───┼──────────┼─────┼────┤
│11  │陳秀美      │無    │無                  │          │        │
├──┼──────┼───┼──────────┼─────┼────┤
│12  │劉邦偉（臺灣│吳麗雪│票號：288879        │警卷第25號│搜索扣得│
│    │企銀迴龍分行│蘇秀珠│金額：200,000元     │第2頁、第 │支票29張│
│    │，帳號：1430│      │                    │34頁      │        │
│    │0000000）   │      │                    │          │        │
├──┼──────┼───┼──────────┼─────┼────┤
│13  │1.吳國和（華│湯素芬│發票人：吳國和      │警卷第17  │搜索扣得│
│    │南銀行新泰分│吳淑萍│發票日：92年7月8日  │號第2、4  │支票8張 │
│    │行，帳號：17│      │票號：0000000       │、6、54   │        │
│    │0000000000）│      │金額：200,000元     │頁        │        │
│    │            ├───┼──────────┼─────┤        │
│    │            │林婉晴│票號：0000000       │同上卷第  │        │
│    │            │      │金額：1,000,000元   │7、54頁   │        │
│    ├──────┼───┼──────────┼─────┼────┤
│    │2.吳國和（台│謝全明│發票人：吳國和      │同上卷第  │搜索扣得│
│    │北商業銀行西│      │發票日：91年8月22日 │14、58頁  │支票8張 │
│    │盛分行，帳號│      │票號：QG0000000     │          │        │
│    │：0000000000│      │金額：10,000,000元  │          │        │
│    │300）       │      │                    │          │        │
│    │            ├───┼──────────┼─────┤        │
│    │            │林瑞宗│1.發票人：吳國和    │同上卷第  │        │
│    │            │      │  發票日：91年10月20│21至22、  │        │
│    │            │      │          日        │第60頁    │        │
│    │            │      │  票號：0000000     │          │        │
│    │            │      │  金額：85,000元    │          │        │
│    │            │      │2.發票人：吳國和    │          │        │
│    │            │      │  發票日：91年10月20│          │        │
│    │            │      │          日        │          │        │
│    │            │      │  票號：0000000     │          │        │
│    │            │      │  金額：115,000元   │          │        │
├──┼──────┼───┼──────────┼─────┼────┤
│14  │賴萬福（三重│黃任杰│發票人：賴萬福      │警卷第32  │搜索扣得│
│    │市農會，帳號│      │發票日：90年4月5日  │號第3頁   │支票1張 │
│    │：0000000000│      │票號：0000000       │          │        │
│    │4910）      │      │金額：868,900元     │          │        │
├──┼──────┼───┼──────────┼─────┼────┤
│15  │潘添成（彰化│無    │                    │          │搜索扣得│
│    │商業銀行東林│      │                    │          │支票1張 │
│    │口分行，帳號│      │                    │          │        │
│    │：000000000 │      │                    │          │        │
│    │）          │      │                    │          │        │
├──┼──────┼───┼──────────┼─────┼────┤
│16  │周李美麗（萬│江金水│發票人：麗環企業有限│警卷第22  │支票未扣│
│    │通商業銀行新│      │        公司        │號第2頁   │案      │
│    │店分行，帳號│      │支票號碼：0000000   │、第17頁  │        │
│    │：0000000000│      │金額：147,300元     │          │        │
│    │06；戶名：麗│      │                    │          │        │
│    │環企業有限公│      │                    │          │        │
│    │司）        │      │                    │          │        │
└──┴──────┴───┴──────────┴─────┴────┘
